臺灣桃園地方法院刑事裁定
111年度聲字第164號
聲  請  人  臺灣桃園地方檢察署檢察官
受  刑  人  邱奕琳



上列受刑人因數罪併罰有二裁判以上，業經判決罪刑確定，聲請
人聲請定其應執行刑（111年度執聲字第96 號），本院裁定如下
：
    主  文
邱奕琳所犯如附表所示各罪所處之刑，應執行有期徒刑貳年參月
。
    理  由
一、本件聲請意旨略以：受刑人邱奕琳所犯如附表所示之案件，
    先後經判決確定如附表所示之刑，經受刑人聲請，應依刑法
    第53條、第51條第5 款及第50條第2 項，定其應執行之刑，
    爰依刑事訴訟法第477 條第1 項聲請裁定等語。
二、按數罪併罰，有2 裁判以上者，依刑法第51條規定，定其應
    執行之刑。次按數罪併罰，宣告多數有期徒刑者，於各刑中
    之最長期以上，各刑合併之刑期以下，定其刑期。但不得逾
    30年。再裁判確定前犯數罪者，併合處罰之。但有下列情形
    之一者，不在此限：一、得易科罰金之罪與不得易科罰金之
    罪。前項但書情形，受刑人請求檢察官聲請定應執行刑者，
    依第51條規定定之，刑法第53條、第51條第5 款、第50條第
    1 項但書第1 款、第2 項分別定有明文。
三、經查:
  ㈠受刑人所犯如附表所示之罪，業經法院分別判處如附表所示
    之刑，並均確定在案等情，有各該判決書及臺灣高等法院被
    告前案紀錄表在卷可稽。又受刑人所犯附表編號1至4 所示
    之罪，其判決確定日期為民國108 年7 月22日，而附表編號
    5至8所示之罪，其犯罪日期均在上開確定日期之前；而受刑
    人所犯附表編號2、4至6、8 所示之罪刑，雖得易科罰金，
    而與附表其餘編號所示不得易科罰金之宣告刑，依刑法第50
    條第1項但書第1 款之規定，固不得併合處罰，惟本案係聲
    請人依受刑人請求聲請定其應執行之刑，此有臺灣桃園地方
    法院檢察署依102 年1 月23日修正之刑法第50條調查受刑人
    是否聲請定應執行刑調查表附卷足憑，核與刑法第50條第2 
    項規定相符，是聲請人聲請就如附表所示之罪定其應執行之
    刑，本院審核聲請人所附相關事證，認其聲請應屬正當。
  ㈡本院綜合審酌受刑人所犯各罪之犯罪類型、罪質及犯罪時間
    ，並考量刑法第51條第5款所定外部界限之限制，及其中編
    號1至4、7至8所犯各罪均為施用毒品案件，未嚴重侵害他人
    權益，非難性較低，並貫徹刑法量刑公平正義理念等情，爰
    定其應執行之刑如主文所示。至受刑人所犯得易科罰金之罪
    ，因與不得易科罰金之罪合併處罰之結果，揆諸上開解釋意
    旨，已不得易科罰金，本院於定執行刑時，自無庸諭知易科
    罰金之折算標準，附此敘明。
四、依刑事訴訟法第477 條第1 項、刑法第53條、第50條第2 項
    、第51條第5 款，裁定如主文。
中　　華　　民　　國　　111 　年　　2 　　月　　24　　日
                  刑事第五庭  法  官  李敬之
以上正本證明與原本無異。
如不服本裁定，應於裁定送達後5 日內向本院提出抗告狀。
　　　　　　　　　　　　　　　書記官　鐘柏翰　　　　　　
中　　華　　民　　國　　111 　年　　2 　　月　　25　　日



附表：
    編號        1      2       3     罪名  毒品危害防制條例 毒品危害防制條例 毒品危害防制條例    宣告刑  有期徒刑7 月 有期徒刑3月，如易科罰金，以新臺幣1千元折算1日 有期徒刑7 月   犯罪日期  107年9月23日 107年9月23日為警採尿時起回溯120小時內某時 107年3月22日 偵查（自訴）機關年度及案號  臺灣桃園地方檢察署107 年度毒偵字第6233號 臺灣桃園地方檢察署107 年度毒偵字第6233號 臺灣桃園地方檢察署107 年度毒偵字第2031號 最後事實審   法院 臺灣桃園地方法院 臺灣桃園地方法院 臺灣桃園地方法院    案號 108 年度審訴緝字第32號 108 年度審訴緝字第32號 108年度審訴緝字第31號  判決日期 108年3月27日 108年6月27日 108年6月27日 確定判決   法院 同上 同上 同上    案號 同上 同上 同上  判決確定日期 108年7月22日 108年7月22日 108年7月22日    備   註     

    編號        4      5       6     罪名  毒品危害防制條例 偽造文書 妨害自由    宣告刑  有期徒刑3月，如易科罰金，以新臺幣1千元折算1日 有期徒刑2月，如易科罰金，以新臺幣1千元折算1日 有期徒刑6月，如易科罰金，以新臺幣1千元折算1日   犯罪日期  107年3月22日 107年9月23日 107年3月6日 偵查（自訴）機關年度及案號  臺灣桃園地方檢察署107 年度毒偵字第2031號 臺灣桃園地方檢察署107 年度偵字第27849號 臺灣新竹地方檢察署108 年度偵緝字第402號 最後事實審   法院 臺灣桃園地方法院 臺灣桃園地方法院 臺灣新竹地方法院    案號 108 年度審訴緝字第31號 108 年度壢簡字第2209號 108年度訴字第546號  判決日期 108年6月27日 108年5月13日 108年8月20日 確定判決   法院 同上 同上 同上    案號 同上 同上 同上  判決確定日期 108年7月22日 108年8月23日 108年9月16日   備   註     

    編號        7      8 以下空白     罪名  毒品危害防制條例 毒品危害防制條例     宣告刑  有期徒刑7月 有期徒刑3月，如易科罰金，以新臺幣1千元折算1日    犯罪日期  108年5月10日 108年5月10日  偵查（自訴）機關年度及案號  臺灣桃園地方檢察署108 年度毒偵字第5464號 臺灣桃園地方檢察署108 年度毒偵字第5464號  最後事實審   法院 臺灣桃園地方法院 臺灣桃園地方法院     案號 108年度審訴字第2349號 108年度審訴字第2349號   判決日期 109年3月27日 109年3月27日  確定判決   法院 同上 同上     案號 同上 同上   判決確定日期 109年5月5日 109年5月5日    備   註